臺灣臺北地方法院民事判決　　　　　　　　　　　　九十二年度訴字第五四０六號
　　原　　　告　甲○○
　　訴訟代理人　劉興業律師
　　被　　　告　乙○○
右當事人間請求侵權行為損害賠償事件，本院於民國九十三年十二月二十日言詞辯論
終結，判決如下：
    主  文
被告應給付原告新台幣壹拾壹萬伍仟伍佰拾元及自民國九十二年十一月二十三日起
至清償日止，按週年利率百分之五計算之利息。
原告其餘之訴駁回。
訴訟費用由原告負擔五分之四，餘由被告負擔。
本判決第一項得假執行。但被告如以新台幣壹拾壹萬伍仟伍佰拾元為原告預供擔保
，得免為假執行。
原告其餘假執行之聲請駁回。
    事  實
一、原告起訴主張：被告於民國九十一年六月七日上午十一時四十分，在臺北市○○
    街三七九巷八號一樓樓梯口，基於傷害之犯意，出手將原告多處打傷，致左耳前
    方撕裂傷、顱頂皮下血腫、左前臂擦傷、及前胸、左腋下、左上臂、後頸、後背
    等處瘀傷，甚至造成原告左耳聽力因而受損嚴重，爰依侵權行為規定，請求被告
    給付醫療費共計新台幣（以下同）九千二百四十元，搭車就醫四十六次，每次來
    回車資三十元（以公車計算），交通費共計一千三百八十元，受傷後無法工作之
    損失十萬元及慰撫金四十萬元，並聲明：(一)被告應給付原告五十一萬零六百二十
    元，及自起訴狀繕本送達之翌日起至清償日止，按年息百分之五計算之利息。(二)
    願供擔保，請准宣告假執行。
二、被告則以：原告賣彩券，一位老伯送我一張，我說中六千元，原告搶走彩券就跑
    掉了。我們因彩券發生爭吵，之後在九十一年六月七日我們有打架，我有打她，
    她也有打我，我也是受害者，且兩造業於九十二年十月十六日於本院九十二年度
    易字第一八五六號刑事庭簽字和解，並經原告撤回告訴，且刑事庭亦為不受理判
    決；本件原告打傷被告右眼，視力尚無法完全復原，造成日常生活相當程度不便
    ，且無法繼續擔任看護工作，生活陷入境，原告又屢次找人恐嚇被告，致使被告
    陷於恐懼之中，被告願分攤原告一部分醫療費用，惟精神科、眼科與本件無涉等
    語，資為抗辯。並聲明：(一)原告之訴及其假執行之聲請均駁回。(二)如受不利益判
    決，願供擔保請求免為假執行。
三、兩造不爭執事項：被告於九十一年六月七日毆打原告成傷（見本院九十三年十月
    十二日言詞辯論筆錄，為被告所自認之事實）。
四、本件爭點在於兩造是否達成和解？若無，原告得請求賠償之數額為何？爰析述如
    下：
  (一)兩造間就本件請求是否已達成和解？
    被告抗辯兩造間就本件傷害事件業已達成和解，刑事部分亦為原告撤回告訴，且
    該和解書經兩造均蓋手印於刑事庭交付本院等情，惟經本院依職權調閱本院九十
    二年度易字第一八五六號刑事偵審卷宗核閱後並未發現有被告所稱經兩造均蓋手
    印之和解書，再細繹該一審刑事卷宗所附由被告於該案件中之辯護人當庭所提並
    經兩造同意其內容之和解書（見該案件九十二年十月九日準備程序筆錄，附於該
    刑事卷第十三頁至第十六頁、第二十四頁）內容，其僅針業刑事部分雙方達成和
    解，兩造間並未就民事部分亦一併處理，況且當時原告業已於該刑事訴訟程序中
    於九十二年八月十八日提起附帶民事訴訟，該附帶民事訴訟起訴狀繕本亦於九十
    二年九月八日合法送達於被告，有本院九十二年度簡附民字第七十四號刑事卷宗
    內所附之刑事附帶民事損害賠償起訴狀上本院收狀戳（見該案卷宗第一頁）及本
    院九十二年度附民字第三五七號刑事卷宗內所附之本院送達回證可憑（見該案卷
    第二頁），故若兩造就有關本件傷害之民事賠償部分，亦達成和解，應不致在該
    和解書內未提及，故本件傷害刑事部分雖經人兩造和解並撤回告訴，惟並不包括
    民事賠償部分至明，被告辯稱本件民事賠償業為兩造和解，自不足採。
  (二)原告請求之數額是否有據？
    按，「因故意或過失，不法侵害他人之權利者，負損害賠償責任。」、 「不法
　　侵害他人之身體或健康者，對於被害人因此喪失或減少勞動能力或增加生活上之
　　需要時，應負損害賠償責任。」、「不法侵害他人之身體、健康、名譽、自由、
 　 信用、隱私、貞操，或不法侵害其他人格法益而情節重大者，被害人雖非財產上
    之損害，亦得請求賠償相當之金額。」民法第一百八十四條第一項前段、第一百
    九十三條第一項、第一百九十五條第一項分別定有明文。原告主張其因本件車禍
    因而支出醫療費、交通費、工作損失、慰撫金等，依前開規定，自屬有據，爰就
    其請求數額，論述如下：
  １醫療費用部分：原告主張因被告之傷害行為，受有左耳前方撕裂傷、顱頂皮下血
    腫、左前臂擦傷、及前胸、左腋下、左上臂、後頸、後背等處瘀傷等，支出醫療
    費用九千二百四十元，並提出台北市立仁愛醫院91.6.7驗傷診斷書、台北市立仁
    愛醫院92.7. 24診斷證明書、台北市立仁愛醫院醫療費用收據四十六張為證，被
    告自承願負擔一部分之醫療費用，惟有關眼科及神經科部分之醫療費實與本件傷
    害無關等語。查依原告所提之診斷證明書上所載傷害，並未見眼部受有傷害，且
    原告未能舉證證明前開述傷害有至神經外科就診之必要，故有關原告所有眼科、
    神經外科之醫療費用應予剔除，故原告所得請求之醫療費用為七千五百一十元【
    原告所提收據費用共計九千四百九十元，扣除眼科費用六百七十元（150+150+37
    0）及神經外科費用一千三百一十元（270+300+390+350）】，原告逾此部分之請
    求，自無所據。
  ２車資部分：原告主張受傷後，往返就醫費用，每次三十元，就醫四十六次，共計
    為一千三百八十元，為被告所不爭，且其確屬因受傷害前往就醫所增加之生活上
    支出，惟依原告所提之醫療費用單據所示，扣除前開有關眼科、神經外科之單據
    ，原告前往就醫之日期，分別為九十一年六月十一日、十四日、十九日、二十五
    日、七月四日、六日、八日、十日、十六日、九月十日、九月十六日、十月八日
    、十月十一日、十月十四日、十一月十六日、十一月十九日、十一月二十八日、
    十二月三十一日、九十二年一月二十日、一月二十九日、二月十一日、三月十日
    、三月十三日、三月十七日、三月二十日、七月十四日、十七日、二十四日、三
    日、九日、十日、二十八日、八月一日、九月四日，共三十四日，每次以公車計
    算來回車資三十元，原告請求交通車資部分一千零二十元部分，為有理由，逾此
    部分之請求，要不足採。
  ３工作損失部分：原告又主張其因被告之傷害行為，導致雇主要求其去職休養致原
    告長期失業，以每月薪資三萬元計，請求被告給付相當於三個月之薪資共十萬元
    等語。經查，本院依職權向台北市立仁愛醫院函詢原告因本件傷害對其從事販賣
    彩券及牛排店服務生工作之影響，經該院函覆稱：病患郭君（即原告）因臉部撕
    裂傷及頸、背、胸部多處瘀傷求醫。其傷害對於工作影響有限。傷害初期可能因
    疼痛須休養至多壹週。之後對於販賣彩券及牛排店服務生之工作，生理上應可勝
    任等語，有該院九十三年十二月六日北市仁醫歷字第09361039500號函可憑，故
    本件傷害僅使原告一星期無法工作，再依原告所提出且為被告不爭執其形式上真
    正之由翊廷小吃店負責人呂重賢出具之在職證明，其內載明原告於九十一年六月
    初至該店任職，月薪三萬元等語，故原告於本件傷害發生時之每日薪資為一千元
    （薪資三萬元，每月以三十日計算），其所得請求之工作損失為七千元，原告逾
    此部分之請求，要屬無據。至原告再主張服務生之工作，非僅勞力即可勝任，尚
    須有姣好之外貌及愉悅可親之態度，原告因本件傷害致精神、情緒嚴重受創，經
    雇主評估無法勝任而要求去職等語，並舉前開在職證明書為證；惟查，前開在職
    證明書僅記載原告於九十一年六月七日受傷後，即無法繼續任職等語，其意僅為
    原告去職與本件傷害有關，惟是否因本件所受傷害致其情緒未平而無法再從事同
    一工作，尚無從據此查知，況且原告自承「到牛排店作切菜、沙拉吧、洗碗工作
    ，是老闆交代我作的，我主要是負責廚房，並不面對客人。」等語，縱被告之情
    緒、精神因本件傷害受創而致不穩定，惟因其並非直接面對客戶，衡情難認原告
    雇主得以原告服務顧客之態度不佳而予以免職，故原告主張其因本件傷害其離職
    失業據，並據以請求工作損失，實不足採。
　４精神慰撫金部分：原告主張因本件傷害致其左耳聽力受損，幾近失聰，受有精神
    上之損害，請求慰撫金四十萬元等語。惟經本院依職權函詢原告病況，經台北市
　　立仁愛醫院函覆稱：原告於九十一年六月十一日來本院耳鼻喉科初診，主訴因六
　　月七日之外傷造成左側聽力障礙及耳鳴，之後門診追蹤，左側聽閾力值約在七十
　　─八十分貝之間，最近一次門診於九十三年四月八日，聽力閾值已有改善，約在
  　二十─三十分貝之間，患者仍覺身受耳鳴困擾。：：：左側聽力障礙於九十三年
    四月八日檢查也有改善，僅左側耳鳴讓病人不適等語，有該院九十三年九月二十
    一日北市仁醫歷字第09360786700號函可憑，故原告聽力於事發後已有改善，尚
    非已致失聰程度。按慰撫金之多寡，應斟酌雙方之身分、地位、資力與加害程度
    ，及其他各種情形核定相當之數額，該金額是否相當，自應依實際加害情形與被
    害人所受之痛苦及雙方之身分、地位、經濟狀況等關係決定之。而本件原告因被
    告之傷害行為，致受有前述之傷害及聽力受損等，是原告精神上自受有相當程度
    之痛苦。故本院斟酌原告前述受傷之情形， 其係初中肄業、名下無不動產、存
    款、現無工作（見本院九十三年四月十二日言詞辯論筆錄），被告學歷高中、名
    下無不動產，存款，現無工作（見本院九十三年十月十二日言詞辯論筆錄）等兩
    造之身分、地位，此一實際狀況，認為原告請求之精神慰撫金四十萬元，尚屬過
    高，應以十萬元，為適當公允。
四、從而，原告本於侵權行為之法則，請求被告給付醫療費用七千五百一十元、就醫
    車資一千零二十元、減少工作收入損失七千元及精神上損害十萬元，合計十一萬
    五千五百三十元，及自起訴狀繕本送達翌日即九十二年十一月二十三日起至清償
    日止，按年息百分之五計算之利息，洵屬有據，應予准許，至其逾此範圍之請求
    ，則屬無據，不應准許。
五、本判決原告勝訴部分所命給付之金額未逾五十萬元，依民事訴訟法第三百八十九
    條第一項第五款之規定，應依職權宣告假執行；被告陳明願供擔保，聲請宣告免
    為假執行，合於法律規定，爰酌定相當之擔保金額宣告之。原告其餘假執行之聲
    請，因訴之駁回而失所依據，不予准許。
六、因本案事證已臻明確，兩造其餘主張陳述及所提之證據，均毋庸再予審酌，附此
    敘明。
七、訴訟費用之負擔：民事訴訟法第七十九條。
中　　　華　　　民　　　國　　九十三　　年　　十二　　月　　三十一　　日
                    民事第六庭  法  官    李媛媛
正本係照原本作成
如對本判決上訴，須於判決送達後廿日內向本院提出上訴狀
中　　　華　　　民　　　國　　九十三　　年　　十二　　月　　三十一　　日
                                          書記官    林秀妙
